臺灣苗栗地方法院刑事判決　　　　　　　 94年度訴字第202號
公　訴　人　臺灣苗栗地方法院檢察署檢察官
被　　　告　丙○○
選任辯護人　饒斯棋律師
上列被告因違反槍砲彈藥刀械管制條例案件，經檢察官提起公訴
（94年度偵字第359號），本院判決如下：
    主  文
丙○○未經許可，製造其他可發射子彈具有殺傷力之槍枝，處有
期徒刑伍年陸月，併科罰金新臺幣拾萬元，罰金如易服勞役，以
銀元參佰元即新臺幣玖佰元折算壹日。扣案之仿ＦＮ廠1910型半
自動手槍製造之改造玩具手槍壹枝（含彈匣壹個，槍枝管制編號
0000000000號），及改造工具銼刀壹支、小鑽頭貳支，均沒收。
    事  實
一、丙○○前因違反槍砲彈藥刀械管制條例案件，經臺灣新竹地
    方法院，以92年訴字第139 號，判處有期徒刑2 年，嗣經上
    訴，為臺灣高等法院於93年8 月25日，以93年上訴字第1434
    號駁回上訴，於93年11月11日確定（未構成累犯）。詎其仍
    不知警惕，明知非經許可，不得製造可發射金屬或子彈之各
    式槍砲、子彈，竟於民國93年12月間某日，在新竹市某處之
    「幻象模型槍玩具店」，以新臺幣（下同）4500元之代價，
    購買仿ＦＮ廠1910型半自動手槍製造之玩具手槍1 枝（含彈
    匣1 個，槍枝管制編號0000000000號，及直徑約8.0 MM、9.
    0MM 之子彈各1 顆）。其購得前述玩具槍、子彈後，旋即在
    其苗栗縣頭份鎮○○里○○鄰○○路7 號住處，自行以其所有
    之鑽孔機（未扣案）、銼刀、小鑽頭，對該支玩具換裝土造
    金屬槍管，而改造成具發射子彈之手槍1 支；並對隨槍附送
    之子彈2 顆裝填予火藥，其中1 顆（直徑約8.0MM）具 有殺
    傷力，另1 顆（直徑約9. 0MM）無法擊發而未具殺傷力，而
    未遂，其後即繼續非法持有具殺傷力及手槍、子彈。嗣於94
    年1 月19日22時15分許，在苗栗縣頭份鎮田寮里華夏新城廣
    場前為警查獲，並扣得上述改造手槍1 支、改造子彈2 顆及
    改造工具銼刀1 支、小鑽頭2 支，始悉上情。
二、案經苗栗縣警察局竹南分局報告臺灣苗栗地方法院檢察署檢
    察官偵查後起訴。
    理  由
一、本件訊據被告丙○○固坦承持有為警扣案之改造手槍、子彈
    及銼刀1 支、小鑽頭2 支係其所有，但否認有製造槍枝、子
    彈之犯行，辯稱：「手槍不是我改造的，是93年9 月間在臺
    中買來的，買來就是這樣子了。要買那些製造槍枝機器也要
    很多錢，我連拆窗戶都不會，怎麼會改造槍枝，我被查獲時
    精神很不好，吸毒吸太久了。我不知道我口供為何問出來會
    變成製造槍砲，我以為是很單純的持有而已，所以都承認。
    那時後我神智不清楚，精神不好，警察叫我配合他，趕快把
    案子做好，警察有讓我打電話給朋友，叫朋友送毒品過來讓
    我止癮。所長打電話的情形是真實的，應該都有紀錄，我才
    敢講出來。我有跟警察說我母親身體不好，要麻煩他向檢察
    官求情讓我交保，製作筆錄時他叫我要配合他。在檢察官偵
    查中，想獲得交保，才這樣說，那時候我腦袋已經空掉，檢
    察官問我時，我就說對對對、是是是」等語。
二、惟查：
（一）茲將被告丙○○於警詢、偵查時所為之陳述，分敘如下：
   1、被告丙○○於警詢時陳稱：「（問：你所持有之八厘米手
      槍1 把、彈匣1 個（內裝填子彈乙顆）、子彈成品1 顆、
      半成品19顆、槍管1 支、槍管底坐1 個、銼刀1 支、小鑽
      頭2 支來源為何？用途為何？）全部都是我買來的。改造
      手槍是用來防身之用，槍管及槍管底座是改造手槍時剩下
      來的，銼刀1 支、小鑽頭2 支是改造手槍時用的，子彈半
      成品19顆是準備要用來改造子彈用的。（問：該把改造手
      槍來源為何？槍管是何人所貫通？）該把手槍、彈匣、模
      型子彈是我於93年12月許（詳細時間已忘記）在新竹市一
      間「幻象模型槍玩具店」（詳細地點不詳）以新台幣4500
      元所購買的。買回來後我自己用鑽孔機將槍管貫通及將子
      彈裝填火藥試射，發現可以擊發，才將該把手槍帶在身上
      。（問：你改造手槍及子彈之工具現於何處？）除了警方
      所查扣之外，其他的都被我丟到頭份東興大橋下，已經找
      不回來了」等語（參偵卷第13至14頁）。
   2. 被告丙○○於內勤檢察官訊問時陳稱：「（問：提示移送
      意旨：槍砲，有無意見？）槍、彈是我的。（問：槍彈何
      來？）槍是我於93年12月買玩具槍，在家裡用扣案之挫刀
      （應為銼之誤）、鑽頭貫通槍管。子彈是我買玩具槍時就
      附了，我自己再裝填火藥，另19顆是我買子彈模型，沒有
      裝火藥。（問：槍管、槍管底座何來？）之前做壞了，我
      再買槍管、底座。（問：扣案之銼刀、小鑽頭，是否你改
      造槍之用？）是」等語（參偵卷第30至31頁）。
   3. 是被告丙○○於前述警詢、內勤檢察官訊問時，均係陳稱
      其於93年12月間某日，在新竹市某處之「幻象模型槍玩具
      店」，以4500元之代價，購買玩具手槍1 支、彈匣及模型
      子彈，旋即於其上述住處，以扣案之銼刀、小鑽頭，貫通
      槍管。其復將子彈裝填火藥，並以該把槍枝試射，發覺可
      以擊發，乃將此把手槍隨身攜帶等情。
（二）本院於94年6 月24日當庭播放被告丙○○為警詢問時之錄
      音帶，勘驗之結果為：「1.警訊筆錄採1 問1 答方式製作
      。2.被告回答問題後，有敲打鍵盤的聲音。3.被告回答相
      當清晰，尤其對子彈有無填發火藥的數量向警方解釋得相
      當清楚。4.筆錄的記載被告回答內容，大致相符。5.錄音
      帶除由Ａ面換到Ｂ面外，並無中斷錄音的情形發生」（參
      審卷第43至44頁）。是由上述勘驗被告警詢錄音帶之結果
      ，被告之警詢筆錄係採一問一答之方式製作，被告係向警
      員供承其購買玩具手槍、子彈後，在其住處，以前述工具
      改造該支手槍，並以火藥裝填子彈等情。
（三）證人即承辦本案之員警甲○○於本院審理時具結後證稱：
      「（辯護人問：第二次警詢筆錄是否是你製作？）是我製
      作。（辯護人問：於詢問前或過程中，被告是否有表示其
      擔心他母親身體狀況？）此部份我有聽被告講。（辯護人
      問：在你製作警詢筆錄時，被告有無供稱其持有之槍枝之
      來源？）他講說是從新竹市模型商店購買。（辯護人問：
      被告是否有陳述槍是他自己改造？）有。（辯護人問：是
      否有供述用何工具改造？）如筆錄上記載的。（辯護人問
      ：被告有回答槍管部份有用鑽孔機將槍管貫通？）是。（
      被告有無陳述鑽孔機丟到何處？）他說丟到東興大橋底下
      。（檢察官問：於製作筆錄時有無告訴被告如何講會獲得
      交保？）當然沒有。（檢察官問：你們有無告訴被告說到
      檢察官那邊要如何陳述會獲得交保？）沒有。（檢察官問
      ：你們在製作筆錄時，有無發現被告有毒癮發作情形？）
      這部份好像沒有。（辯護人問：毒癮發作時會有何狀況？
      ）有看過。（辯護人問：看過幾次？）蠻多次的。（辯護
      人問：狀況是否一樣？）都一樣。」等語（參審卷70至74
      頁）。
（四）是由證人甲○○之證詞，可知被告丙○○於94年1 月20日
      之警詢時，雖確曾於詢問過程中擔心其母親身體狀況，然
      警員並未因此告知被告如何講可以獲得交保，且被告對於
      槍枝來源、改造槍枝之過程及將改造槍枝之工具鑽孔機丟
      至東興大橋之細節交代清楚，當時並無毒癮發作之情形等
      事實。準此，被告辯稱於警詢中坦承改造槍枝，是因當時
      被告有吸毒後的反應，精神不好，及警訊中警員告知如被
      告承認，就可以交保等情之真實性，實有可疑。
（五）雖證人即被告之母乙○○於本院審理時具結後證稱：「（
      辯護人問：他每天都有回家？）在93年10月份，斗煥警察
      來我家查毒品過後沒幾天他就離家出走，直到本案查獲時
      他才被警察押著回來。（辯護人問：被告勒戒前吸毒後之
      精神狀況如何？精神不好，有時候講完電話就把電話打破
      ，他毒癮過後我問他原因，他說不知道。（辯護人問：之
      後你有再送被告去勒戒？）有，我有聽說為恭醫院有勒戒
      ，所以我帶他去，之後他一直叫我帶他回來，他告訴我他
      一定有辦法可以戒掉，我也有去為恭醫院拿要回來給他吃
      。（辯護人問：戒了多久你才帶他回來？）四天。（辯護
      人問：去為恭醫院回來後被告之精神狀況有無改善？）一
      樣。（辯護人問：之後你是何時再見到被告？）94年1 月
      19日當天晚上被告被警察帶回我家，並上我家二樓，警察
      問我說這是不是被告的房間，我說是，他們就一直搜，我
      有心律不整的病症，就攤在椅子上。（辯護人問：當天警
      察搜索時你是攤坐在何處？）我攤在被告床上。（辯護人
      問：被告當時看到你攤坐在床上時的反應？）他跪在地下
      一直跟我對不起，之後一個警察把他扶起來。（辯護人問
      ：被告有看到你身體不舒服之情形？）對。（辯護人問：
      當天早上被告有無擔心你身體狀況？）有，我說我死掉就
      算了。（辯護人問：你看到被告時之精神狀況？）很沒有
      精神，好像很無望的樣子。（辯護人問：與你看他吸毒過
      後之反應比較？）一樣」等語（參審卷第76至81頁）。但
      證人乙○○係證稱被告有毒品前科，亦曾戒毒，被告為警
      查獲時，精神不好，證人乙○○身體亦不好等情形，尚不
      能據此而認警員於警詢時，有以獲得交保為餌，誘使被告
      自白製造槍彈之情。是證人乙○○此節證詞，尚不能作為
      對被告有利之認定。
（六）復參諸卷附財團法人為恭紀念醫院（以下簡稱為恭醫院）
      94 年6月2 日為恭醫字第0940000493號函及病歷查詢表所
      示（參審卷第38至39頁），可知被告曾於93年6 月1 日至
      4 日，於為恭醫院治療海洛因戒斷症狀，並於93年7 月9
      日、94年3 月7 日至為恭醫院門診治療等情。是由為恭醫
      院之前述函文，可見被告確曾於上述期間，至為恭醫院治
      療海洛因戒斷症狀，可以證明其曾施用海洛因，亦曾勒戒
      ，並於同院治療戒斷症狀等事實。但尚不能據此而認被告
      於警詢時接受警員訊問時，係處於毒癮發作，精神不濟之
      狀態。且被告於警詢時，並未有毒癮發作精神狀態不佳等
      情況，已經本院勘驗其警詢錄音帶甚詳，並經證人即警員
      甲○○證述明確。是辯護人主張被告警詢時因毒癮發作，
      精神不濟，其自白非出於其自由意志而為，無證據能力乙
      節，容有誤會。
（七）至辯護人認被告於內勤檢察官訊問時，亦處於毒癮發作，
      精神不濟之情況，其自白亦無證據能力。然查，考諸卷附
      被告於內勤檢察官訊問時之陳述（參偵卷第30至31頁），
      可知其對於檢察官訊問其槍彈何來時，即自陳貫通槍枝、
      裝填火藥於子彈內等情，並無毒癮發作或精神不濟之情形
      ，且於偵審卷內，並無證據顯示被告於內勤檢察官訊問時
      之陳述，有刑事訴訟法第156 條第1 項所示強暴、脅迫、
      利誘、詐欺、疲勞訊問、違法羈押或其他不正當之情形，
      是辯護人此節辯護意旨，亦有誤解。而被告辯稱於內勤檢
      察官訊問時，係因希求獲得交保，方承認改造手槍等情。
      但查，被告為警逮捕之後，於94年1 月20日下午3 時35分
      ，解送臺灣苗栗地方法院檢察署內勤檢察官偵辦，而其另
      因違反槍砲彈藥刀械管制條例案件，經法判處有期徒刑2
      年確定，而由執行檢察官於是日以93年執助字第475 號執
      行指揮書，將被告送監執行，此有解送人犯報告、點名單
      、訊問筆錄、執行指揮書各1 份在卷可憑（參偵卷第5 至
      7 頁、第29至31頁），是被告既已因前述案件，為執行檢
      察官送監執行，自無以自白換取交保之可能，其此解辯解
      ，顯為虛妄，不足採信。又其辯稱因毒癮發作，頭腦不清
      晰，於內勤儉官訊問時，乃回答對對對、是是是等語。但
      查，觀諸被告於前述時間，接受內勤檢察官訊問時筆錄之
      記載（參偵卷第30至31頁），檢察官係以開放性的問題，
      如「槍彈何來？」，而被告即自行陳述貫通槍管、裝填火
      藥之方法，並無如其所辯，僅回答「對對對、是是是」等
      情，足見被告此節辯解，並非真實，亦不足為採。
（八）被告雖於其後翻異前詞，以上述情詞置辯。但查，貫通金
      屬槍管內阻鐵之方法有許多，以車床、電鑽、螺絲起子、
      鋼條為之，均無不可，僅係以上述不同之工具，將槍管貫
      通之後，槍管內部之平整性、精緻度有所差異而已，此由
      電視媒體報章雜誌報導中，迭見土造之改造手槍因膛爆等
      因素，反傷及開槍者自身之情形，即可明瞭。是被告辯稱
      其並無足以貫通槍管之機械及知識，以扣案之銼刀、小鑽
      頭，並不能貫通槍管，其亦無能力貫通或改造槍枝等辯解
      為虛，不足採信。至辯護人以本案並未扣得其他可改造槍
      枝、子彈之車床、機具、電鑽、研磨機，或者如何製造、
      改造槍械與子彈之書籍，而認僅以扣案之銼刀、小鑽頭，
      無法改造本件槍枝、子彈，亦有所誤會，不能作為對被告
      有利之認定。又辯護人認被告於警詢、內勤檢察官訊問時
      ，對如何貫通槍枝乙節，有前後不一之供述，足見其所陳
      貫通槍枝乙節為虛，不能據此認定被告有改造槍枝之行為
      ，且警方未扣得火藥、底火等物品，亦不能證明被告有製
      造子彈之事實。惟查，被告於警詢時係陳稱以鑽孔機將槍
      管貫通，鑽孔機等其餘改造手槍、子彈之工具，業已丟棄
      於苗栗縣頭份鎮東興大橋下（參偵卷第13頁背面），復觀
      之其於內勤檢察官訊問時係自陳以扣案之工具改造槍枝等
      語（參偵卷第30至31頁），是自其於警詢、內勤檢察官訊
      問時之陳述觀察，可知被告係陳稱以扣案之銼刀等工具，
      及以遭其丟棄未為警方查扣之鑽孔機及其他工具，改造手
      槍、子彈等情，並無矛盾之處，辯護人之辯護意旨，容有
      誤解。再衡諸經驗法則，案發時之供述較少權衡利害得失
      ，且不易受他人影響，較之於其後翻異之詞，自較可信，
      故除非可證明其更異之詞與事實更為相符，或其初供係須
      為者，自不得任意捨棄初供不採（最高法院73年台上字第
      3998號判決採同一見解）。再查，被告於警詢時即已自承
      將槍貫通，並以上述工具將之改造，復於內勤檢察官訊問
      時，為相同陳述，且衡諸被告於警詢時，就其對子彈有無
      填發火藥的數量向警方解釋得相當清楚等情，已如前述，
      可知其於警局初訊、內勤檢察官訊問時，自承改造槍枝、
      子彈，並以上述工具將扣案槍枝改造，復以火藥裝填子彈
      等供述為可採，其後之辯解，顯係事後卸責，不足採信。
      而證人乙○○雖於本院審理時證稱被告在93年10月份離家
      出走後，直到94年1 月19日為警查獲時止，均未回家等語
      。但查，被告於警詢、內勤檢察官訊問時，均自承於其住
      處改造槍枝、子彈等情，核與證人乙○○之上述證詞相違
      。然證人乙○○係被告之母，母子連心，衡諸常情，渠於
      審理時所為之證詞，迴護被告之可能性相當高。而證人乙○○上述證詞，既與被告於警詢、內勤檢察官訊問時之陳
      述南轅北轍，且本件承辦員警並無被告所陳以自白換取交
      保、或以毒品利誘自白等情事，已如前述，則證人乙○○
      此節證詞，係迴護被告之詞，應可認定，亦不能作為對被
      告有利之認定。
（九）又被告於本院審理時請求調閱苗栗縣警察局竹南分局竹南
      派出所所長辦公室之電話通記錄，以證明警員於訊問時，
      提供毒品讓其解癮，利誘其自白改造槍彈。但查，電信業
      者，僅將客戶之電話通聯記錄保存6 月，而本件被告係於
      94年1 月19日為警查獲，距今已有8 個多月，即無調閱之
      可能。再者，退步言之，縱本件有竹南派出所所長辦公室
      之電話通聯記錄可供查考，但實不能由電話通聯記錄導出
      承辦員警，有以被告所辯稱之方式，利誘被告自白，被告
      此部分調查證據之請求，核無必要，附此敘明。
（十）扣案之改造手槍（含彈匣1 個，槍枝管制編號0000000000
      號），經送請內政部警政署刑事警察局鑑驗之結果，認係
      仿ＦＮ廠1910型半自動手槍製造之金屬玩具手槍換裝土造
      金屬槍管而成之改造手槍，經檢視，欠缺保險鈕，惟不影
      響槍枝正常擊發功能，可擊發適用之子彈，認具殺傷力；
      送鑑改造子彈1 顆，認係具直徑約為8.0MM 土造金屬彈頭
      之土造子彈，經實際試射，可擊發，認具殺傷力；送鑑改
      造子彈1 顆，認係具直徑約為9.0MM 土造金屬彈頭之土造
      子彈，經實際試射，無法擊發，認不具殺傷力，此有內政
      部警政署刑事警察局94年2 月25日刑鑑字第0940015170號
      槍彈鑑定書一份在卷可佐（參偵卷第37至40頁）。
（十一）綜上所述，是依上述證人甲○○證述內容及卷附之各項文
      書、證物等補強證據，已足資擔保被告於警訊、內勤檢察
      官偵查時訊問中所為之上開任意性自白之真實性，按據刑
      事訴訟法第156 條之規定，自得據被告前開任意性自白及
      各該補強證據，採信被告任意、真實之自白。此外，復有
      改造工具銼刀1 支、小鑽頭2 支扣案可佐，是本件事證明
      確，被告犯行洵堪認定，應予依法論科。
三、按被告丙○○為上開改造具殺傷力之玩具手槍、子彈犯行後
    ，槍砲彈藥刀械管制條例業於94年1 月26日修正公布施行，
    於同年月28日生效，修正前槍砲彈藥刀械管制條例第11條第
    1 項規定：「未經許可，製造、販賣或運輸第4 條第1 項第
    1 款所稱其他可發射金屬或子彈具有殺傷力之各式槍砲者，
    處5 年以上有期徒刑，併科新臺幣1 千萬元以下罰金」，該
    法條刪除後，原規範之罪刑移列至修正後同條例第8 條第1
    項規定：「未經許可，製造、販賣或運輸鋼筆槍、瓦斯槍、
    麻醉槍、獵槍、空氣槍或第4 條第1 項第1 款所定其他可發
    射金屬或子彈具有殺傷力之各式槍砲者，處無期徒刑或5 年
    以上有期徒刑，併科新台幣1 千萬元以下罰金」，因修正後
    槍砲彈藥刀械管制條例第8 條第1 項規定之刑度較重，比較
    新舊法後，以舊法之處罰刑度較低，有利於被告丙○○，依
    刑法第2 條第1 項但書之規定，自應適用修正前槍砲彈藥刀
    械管制條例第11條第1 項之規定處罰。而修正前、後之槍砲
    彈藥刀械管制條例第12條第1 項所規定之未經許可製造子彈
    之構成要件、刑度均相同，而依刑法第2 條第1 項前段規定
    ，應適用裁判時即修正後之槍砲彈藥刀械管制條例第12條第
    1 項之規定處斷，附此敘明。又被告以一個製造子彈之犯意
    ，分別構成既遂及未遂罪，係一行為觸犯數罪名，為想像競
    合犯，應依刑法第55條之規定，從一重之製造子彈既遂罪處
    斷。被告製造上述手槍、子彈後，復持有之低度行為，均應
    為製造之高度行為吸收，均不另論罪。又被告所犯製造手槍
    罪、製造子彈罪，犯意各別、行為互殊，應予以分論併罰。
    爰審酌被告犯罪後雖於為警查獲時及檢察官初訊時自白，但
    嗣後因畏罪情虛而翻異前詞否認製造槍枝、子彈犯行，足見
    其並無悔意，復衡酌近年來我國槍枝、子彈氾濫，嚴重危害
    國人生命、身體及財產之安全，是被告製造槍枝、子彈所造
    成之危害更為巨大，再衡量被告前有非法持有槍枝犯行，經
    上述法院判處有期徒刑2 年確定後，仍不知警惕，更變本加
    厲地製造手槍、子彈，惡性非輕，再衡酌被告犯罪之動機、
    目的、犯罪之手段、智識程度、犯罪所生之危險或損害、犯
    罪後之態度不佳等一切情狀，並衡酌檢察官之具體求刑，量
    處如主文所示之刑，並就併科罰金部分諭知易服勞役之折算
    標準。扣案之仿ＦＮ廠1910型半自動手槍製造之改造玩具手
    槍1 枝（含彈匣壹個，槍枝管制編號0000000000號），係屬
    違禁物；而改造工具銼刀1 支、小鑽頭2 支，為被告所有且
    供犯罪所用之物，業據其於警詢及檢察官初訊時供明在卷，
    應分別依刑法第38條第1 項第1 款、第2 款之規定宣告收。
    至被告為警查扣直徑約8.0MM 具有殺傷力之子彈1 顆，因鑑
    驗試射之結果，業已失去子彈之構造、性能；而扣案直徑約
    9.0MM 之土造子彈1 顆，無法擊發，不具殺傷力，此有內政
    部警政署刑事警察局94年2 月25日刑鑑字第0940015170號槍
    彈鑑定書1 份在卷可參，是上述已試射擊發之直徑約8.0MM
    子彈1 顆，及無法擊發之直徑約9.0MM 之土造子彈1 顆，已
    非屬違禁物，自無庸宣告沒收。又其為警查扣之(一)「子彈半
    成品19顆」、(二)槍管1 支、(三)底座1 個，經鑑驗之結果，(一)
    部分認均係具子彈外型之金屬實心物，因不具底火、發射火
    藥，非完整之子彈結構，認不具殺傷力。(二)部分，認係長約
    99.9MM之金屬管。(三)係仿BERE TTA廠84型半自動手槍製造之
    玩具金屬槍管彈室，此有前述槍彈鑑定書1 份在卷可考。是
    前述物品既非槍彈之零組件，非屬違禁物，亦無證據證明供
    本件被告製造槍枝、子彈之用，本院自不另為沒收之諭知，
    附此敘明。
據上論斷，應依刑事訴訟法第299 條第1 項前段，修正前之槍砲
彈藥刀械管制條例第11條第1 項、修正後之槍砲彈藥刀械管制條
例第12條第1 項、第12條第5 項、第1 項，刑法第11條前段、第
2 條第1 項、第55條、第38條第1 項第1 款、第2 款、第42條第
2 項、現行法規所定貨幣單位折算新臺幣條例第2 條，罰金罰鍰
提高標準條例第2 條，判決如主文。
本案經檢察官黃智勇到庭執行職務
中　　華　　民　　國　　94　　年　　10　　月　　5 　　日
                  刑事第三庭審判長法  官  柳 章 峰
                                  法  官  吳 國 聖
                                  法  官  呂 曾 達
以上正本與原本無異。
如不服本判決，應於判決送達後10日內，向本院提出上訴狀（應
附繕本）。
                                  書記官  陳 淑 華
中　　華　　民　　國　　94　　年　　10　　月　　5 　　日
附錄本案論罪科刑法條全文：
修正前槍砲彈藥刀械管制條例第11條
未經許可，製造、販賣或運輸第4 條第1 項第1 款所稱其他可發
射金屬或子彈具有殺傷力之各式槍砲者，處5 年以上有期徒刑，
併科新臺幣1000萬元以下罰金。
未經許可，轉讓、出租或出借前項所列槍砲者，處3 年以上10年
以下有期徒刑，併科新臺幣700萬元以下罰金。
意圖供自己或他人犯罪之用，而犯前2 項之罪者，處無期徒刑或
7年以上有期徒刑，併科新臺幣1000萬元以下罰金。
未經許可，持有、寄藏或意圖販賣而陳列第1 項所列槍砲者，處
1 年以上7 年以下有期徒刑，併科新臺幣700 萬元以下罰金。
第1項至第3項之未遂犯罰之。
修正後槍砲彈藥刀械管制條例第12條
未經許可，製造、販賣或運輸子彈者，處 1 年以上 7 年以下有
期徒刑，併科新台幣 500 萬元以下罰金。
未經許可，轉讓、出租或出借子彈者，處 6 月以上 5 年以下有
期徒刑，併科新台幣 300 萬元以下罰金。
意圖供自己或他人犯罪之用，而犯前二項之罪者，處 3 年以上
10 年以下有期徒刑，併科新台幣 700 萬元以下罰金。
未經許可，持有、寄藏或意圖販賣而陳列子彈者，處 5 年以下有
期徒刑，併科新台幣 300 萬元以下罰金。
第 1 項至第 3 項之未遂犯罰之。
